

HABILIDADES

HTML CSS **JAVASCRIPT** REACT **PYTHON** 0000 ANGULAR



INGLÊS FRANCÊS **ESPANHOL**

CONTATO

- Florianópolis, SC
- (48) 99623-0647
- gfhdutra@gmail.com
- github.com/gfhdutra
- linkedin.com/in/gfhdutra (in)

GABRIEL DUTRA

DESENVOLVEDOR FRONT-END

SOBRE MIM

Olá! Meu nome é Gabriel, sou bacharel em Administração e em Cinema, possuo experiência profissional diversa e nos últimos anos tenho atuado como fotógrafo e videomaker freelancer.

Atualmente estou em transição de carreira para a área de tecnologia. Nesse sentido já participei de diversos bootcamps com foco em desenvolvimento web, tendo uma base de conhecimento em HTML, CSS, JavaScript, React e Angular.

EXPERIÊNCIA PROFISSIONAL

> AIRBNB 2019 - 2021

Fotógrafo imobiliário para a plataforma Airbnb.

> ESTÚDIO ASHALAYA

2015 - 2021

Fotógrafo e videomaker em estúdio fotográfico especializado em fotografia de arquitetura e tratamento de imagem.

> SENSE CONSULTORIA SOCIOAMBIENTAL 2009 - 2019

Gerente administrativo em empresa de consultoria empresarial em gestão social e ambiental.



FORMAÇÃO ACADÊMICA

> UNIVERSIDADE FEDERAL DE SANTA CATARINA

2009 - 2014

Bacharelado em Cinema

> UNIVERSITÉ SORBONNE **NOUVELLE PARIS III**

2012

Intercâmbio na área de Cinema

> UNISOCIESC

2008 - 2011

Bacharelado em Administração